【裁判字號】    92,智,5
【裁判日期】    920508
【裁判案由】    侵權行為損害賠償
【裁判全文】
臺灣板橋地方法院民事判決  九十二年智字第五號
    原      告  巨圖科技股份有限公司
    法定代理人  丙○○
    訴訟代理人  甲○○
                丁○○
    被      告  乙○○
右當事人間因刑事附帶民事訴訟請求侵權行為損害賠償事件，經刑事庭移送前來（九
十二年度附民第一九號），本院判決如左：
    主    文
被告應給付原告新台幣陸萬元，及自民國九十二年一月七日至清償日止，按年息百分
之五計算之利息。
原告其餘之訴駁回。
訴訟費用由被告負擔百分之八，餘由原告負擔。
本判決第一項於原告以新台幣貳萬元供擔保後，得假執行。
原告其餘假執行之聲請駁回。
    事    實
甲、原告方面：
  壹、聲明：求為判決：
    一、被告應給付原告新台幣（下同）七十五萬元，及自起訴狀繕本送達翌日起（
        即民國九十二年一月七日）至清償日止，按年息百分之五計算之利息。
    二、願供擔保請准宣告假執行。
  貳、陳述：
    一、緣被告乃係位於台北縣永和市○○路○段一二一號「嘉陞影視社」之店員，
        其明知「貓狗大戰」、「劍魚」、「震撼教育」等影音光碟片，均係美商華
        納公司授權予原告在中華民國台灣地區（包括台灣、澎湖、金門、馬祖）享
        有獨家銷售、出租、重製等著作財產權之視聽著作物，未經該著作財產權人
        之同意或授權不得擅自重製。被告為供家人觀看使用，竟未經原告同意或授
        權，於九十一年七月初某日，在上址店內，自行接續擅自重製製上開「貓狗
        大戰」、「劍魚」、「震撼教育」影音光碟片各一套（計六片），故意侵害
        原告之著作財產權。嗣於九十一年七月十日十六時十五分許，經原告會同警
        方持搜索票，前往上址執行搜索而查獲，並扣得上開非法重製之影音光碟片
        （ＶＣＤ）「貓狗大戰」、「劍魚」、「震撼教育」各一套（計六片），案
        經鈞院於九十二年一月二十日以九十一年度易字第三三六一號刑事判決判處
        被告有期徒刑七月，緩刑三年在案。
    二、按因故意或過失，不法侵害他人之權利者，負損害賠償責任。民法第一百八
        十四條第一項定有明文。本件被告故意以非法手段擅自在上開地址，重製原
        告享有著作財產權之物，致原告受有鉅額之財產上損害，依上開規定，被告
        自應對原告負損害賠償責任。再被告侵害原告著作財產權之行為，依著作權
        法第八十八條第一項規定，被告亦應對原告負損害賠償之責。而被告基於故
        意之犯意，非法重製上開「貓狗大戰」、「劍魚」、「震撼教育」影音光碟
        片（ＶＣＤ）各一套（計六片），造成原告之重大損害，情節顯然重大，因
        原告無法證明實際損害額，請求鈞院依據著作權法第八十八條第三項規定予
        以酌定損害賠償之數額，請求被告給付如訴之聲明第一項所示之金額、利息
        。
    三、正版「貓狗大戰」、「劍魚」、「震撼教育」影音光碟片，若係供營業出租
        ，市價每套各為七百元，如供家庭觀賞用，則每套各四百元。
  參、證據：引用鈞院九十一年度易字第三三六一號刑事案件內之證據。
乙、被告方面：
  壹、聲明：請求駁回原告之訴。
  貳、陳述：除對原告所主張正版「貓狗大戰」、「劍魚」、「震撼教育」影音光碟
            片售價乙節辯稱：於大賣場中售價僅每套二百元左右以外，其餘無意見
            。
  參、證據：引用鈞院九十一年度易字第三三六一號刑事案件內之證據。
丙、本院依職權向台灣板橋地方法院檢察署調取本院九十一年度易字第三三六一號刑
    事案卷全卷（含該署九十一年度偵字第一八二一二號偵查卷宗）。
    理    由
一、本件原告主張：被告係位於台北縣永和市○○路○段一二一號「嘉陞影視社」之
    店員，其明知「貓狗大戰」、「劍魚」、「震撼教育」等影音光碟片，均係美商
    華納公司授權予原告在中華民國台灣地區（包括台灣、澎湖、金門、馬祖）享有
    獨家銷售、出租、重製等著作財產權之視聽著作物，未經該著作財產權人之同意
    或授權不得擅自重製。被告為供家人觀看使用，竟未經原告同意或授權，於民國
    九十一年七月初某日，在上址店內，自行接續擅自重製製上開「貓狗大戰」、「
    劍魚」、「震撼教育」影音光碟片各一套（計六片），故意侵害原告之著作財產
    權。嗣於九十一年七月十日十六時十五分許，經原告會同警方持搜索票，前往上
    址執行搜索而查獲，並扣得上開非法重製之影音光碟片「貓狗大戰」、「劍魚」
    、「震撼教育」各一套（計六片）等事實，為被告所不爭執，且被告前揭違反著
    作權法之行為，業經本院刑事庭以九十一年度易字第三三六一號刑事判決判處被
    告有期徒刑七月，緩刑三年確定，復經本院調取該刑事案卷查閱屬實，原告主張
    之事實，堪信為真實。故原告主張被告故意不法侵害原告之著作財產權，主張依
    著作權法第八十八條第一項規定，請求被告負損害賠償責任，洵屬正當。
二、原告依據著作權法第八十八條規定請求損害賠償部分：
（一）「因故意或過失不法侵害他人之著作財產權或製版權者，負損害賠償責任。數
      人共同不法侵害者，連帶負賠償責任。」「前項損害賠償，被害人得依左列規
      定擇一請求：一、依民法第二百十六條規定請求。但被害人不能證明其損害時
      ，得以其行使權利依通常情形可得預期之利益，減除被侵害後行使同一權利所
      得利益之差額，為其所受損害。二、請求侵害人因侵害行為所得之利益。但侵
      害人不能證明其成本或必要費用時，以其侵害行為所得之全部收入，為其所得
      利益。」「依前項規定，如被害人不易證明其實際損害額，得請求法院依侵害
      情節，在新臺幣一萬元以上五十萬元以下酌定賠償額。如損害行為屬故意且情
      節重大者，賠償額得增至新臺幣一百萬元。」著作權法第八十八條第一、二、
      三項定有明文。
（二）本件原告陳明其不能證明其實際損害，而請求本院依著作權法第八十八條第三
      項規定予以酌定損害額。本院經審酌被告上開損害行為係屬於故意，且為重製
      行為，惟重製之數量僅有「貓狗大戰」、「劍魚」、「震撼教育」影音光碟片
      （ＶＣＤ）各一套（每套為兩片，共計六片），且其重製之目的係為供家人觀
      賞用，非係供營利使用，所獲得之利益僅約一千二百元（依原告陳明如供家庭
      觀賞用，市價每套四百元為標準而計算），惟著作權法第八十八條第三項規定
      酌定賠償額在新台幣一萬元以上一百萬元以下等情事，認原告請求被告應給付
      六萬元及自起訴狀繕本送達之翌日即九十二年一月七日至清償日止，按年息百
      分之五計算之法定遲延利息，為有理由，應予准許，逾此範圍之請求為無理由
      ，應予駁回。
三、原告陳明願供擔保，聲請宣告假執行，經核其勝訴部份，並無不合，爰酌定相當
    擔保金額宣告之；至於其敗訴部分，其假執行之聲請失所附麗，併駁回之。
四、結論：本件原告之訴，為一部有理由，一部無理由，並依民事訴訟法第七十九條
    但書、第三百九十條第二項，判決如主文。
中      華      民      國    九十二    年      五      月      八      日
                                臺灣板橋地法院民事第四庭
~B法      官  陳翠琪
右為正本，係照原本作成。
如對本判決上訴，須於判決送達後廿日內向本院提出上訴狀
中      華      民      國    九十二    年      五      月      八      日
~B法院書記官  蔡亦鈞


司法院資訊處製作；財團法人民間司法改革基金會備份。
